【裁判字號】    98,易,39
【裁判日期】    980417
【裁判案由】    詐欺
【裁判全文】
臺灣板橋地方法院刑事判決               98年度易字第39號
公  訴  人  臺灣板橋地方法院檢察署檢察官
被      告  丁○○
上列被告因詐欺案件，經檢察官提起公訴（97年度偵字第27728
號、30348號、30536號），暨移送併辦（98年度偵字第2199號、
2727號），本院依簡式審判程序判決如下：
    主  文
丁○○幫助共同意圖為自己不法之所有，以詐術使人將本人之物
交付，處拘役伍拾玖日，如易科罰金，以新臺幣壹仟元折算壹日
。緩刑年。
    事  實
一、丁○○應能預見如果將金融機構帳戶提供不熟識之人使用，
    即有可能用以幫助詐騙集團作為收取他人款項之用，以遂行
    詐欺犯行，竟基於幫助詐欺之犯意，於民國九十七年六月十
    三日下午七時許，在臺北市○○區○○路、峨嵋街口某處，
    將其於聯邦商業銀行北三重分行開立帳號為0000000
    00000號帳戶金融卡、密碼交付年籍姓名不詳人士。嗣
    取得丁○○前開帳戶資料之人即與其所屬之詐騙集團，共同
    意圖為自己不法所有，而為下列犯行：(一)於九十七年六月十
    二日下午二時許，利用雅虎奇摩拍賣網站刊登虛構之拍賣數
    位相機之廣告，致戊○○陷於錯誤，下標訂購，並依詐欺集
    團成員之指示，於同年六月十六日十二時十三分，在臺中市
    ○區○○路八十號某超商內，以自動櫃員機匯款新臺幣（下
    同）二萬元，至丁○○上揭帳戶內；(二)九十七年六月十五日
    某時，利用雅虎奇摩拍賣網站刊登虛構之拍賣數位相機之廣
    告，致丙○○陷於錯誤，下標訂購，並依詐欺集團成員之指
    示，於同年六月十五日中午十二時三十五分許，在高雄縣球
    場路某處，以自動櫃員機匯款一萬六千元，至丁○○上揭帳
    戶內；(三)九十七年六月十五日某時，利用雅虎奇摩拍賣網站
    刊登虛構之拍賣數位相機之廣告，致乙○○陷於錯誤，下標
    訂購，並依犯罪集團成員之指示，於同年六月十五日晚間九
    時十四分許，在新竹市○區○○路附近，以自動櫃員機匯款
    一萬八千二百元，至丁○○上揭帳戶內；(四)九十七年六月十
    六日上午十時四十四分，利用雅虎奇摩拍賣網站刊登虛構之
    拍賣數位相機之廣告，致甲○○陷於錯誤，下標訂購，並依
    犯罪集團成員之指示，於同年六月十六日十時五十六分許，
    在屏東縣恆春鎮○○路二百三十一號住所內以電腦郵局網路
    ＡＴＭ轉帳方式匯款二萬三千一百二十元，至丁○○上揭帳
    戶內。(五)於九十七年六月十六日，利用雅虎奇摩拍賣網站刊
    登虛構之拍賣ＰＳＰ遊戲機之廣告，致庚○○陷於錯誤，下
    標訂購，並依詐欺集團成員之指示，於同日下午二時十分，
    在臺南市○○區○○路九十二號聯邦商業銀行府城分行內，
    匯款五千五百元，至丁○○上揭帳戶內。嗣因戊○○、丙○○、乙○○、甲○○、庚○○、均未收到所購買之商品而發
    現受騙，經報警處理，為警循線查獲上情。
二、案經高雄市政府警察局移送、臺北縣政府警察局三重分局報
    告臺灣高雄地方法院檢察署、屏東縣政府警察局恆春分局報
    告臺灣屏東地方法院檢察署、臺南市警察局第六分局報由臺
    灣臺南地方法院檢察署、及臺中市警察局第三分局報由臺灣
    臺中地方法院檢察署，呈請臺灣高等法院檢察署檢察長令轉
    臺灣板橋地方法院檢察署偵辦。丁○○於本院準備程序進行
    中，就被訴事實為有罪之陳述，經告知簡式審判程序之旨，
    並聽取各當事人之意見後，本院合議庭裁定由受命法官獨任
    進行簡式審判程序。
    理  由
一、訊據被告丁○○就上揭犯行於本院審理中坦承不諱，與證人
    即被害人戊○○、丙○○、乙○○、甲○○、庚○○於警詢
    中證述之情節均互核相符，並有丙○○之ＭＳＮ網頁、電子
    信箱網頁、聯邦商業銀行北三重分行九十七年七月十七日（
    九七）聯北三重字第○○八四號函、聯邦商業銀行北三重分
    行九十七年七月四日（九七）聯北三重字第○○七九號函、
    高雄市政府警察局三民第二分局覺民派出所受理詐騙帳戶通
    報警示簡便格式表、高雄市政府警察局三民第二分局覺民派
    出所受理各類案件紀錄表、新竹市警察局第一分局樹林頭派
    出所受理詐騙帳戶通報警示簡便格式表、新竹市警察局第一
    分局樹林頭派出所受理各類案件紀錄表、臺中縣警察局太平
    分局太平派出所受理詐騙帳戶通報警示簡便格式表、臺中縣
    警察局太平分局太平派出所受理各類案件紀錄表、金融機構
    聯防機制通報單、屏東縣通聯調閱查詢單、臺灣郵政股份政
    府警察局恆春分局南灣派出所受理詐騙帳戶通報警示簡便格
    式表、屏東縣政府警察局恆春分局南灣派出所受理各類案件
    紀錄表、受理刑事案件報案三聯單、內政部警政署反詐騙案
    件紀錄表、被害人戊○○之匯款明細單、被害人丙○○匯款
    明細單、被害人乙○○匯款明細單、被害甲○○友人己○○
    之臺北敦南郵局存摺交易明細、聯邦商業銀行存款憑條、臺
    南市警察局第六分局大林派出所受理詐騙帳戶通報警示簡便
    格式表、內政部警政署反詐騙案件紀錄表在卷可佐，足認被
    告前揭自白與事實相符，堪予採信，本案事證明確，被告犯
    行堪予認定，自應依法論科。
二、查該詐騙集團分別向被害人戊○○、丙○○、乙○○、甲○○、庚○○詐得上開金錢，是該詐騙集團均係犯刑法第三百
    三十九條第一項之詐欺取財既遂罪。核被告所為，係犯刑法
    第三十條第一項、第三百三十九條第一項之幫助詐欺取財罪
    。被告以一行為交付帳戶之幫助正犯犯五次詐欺取財罪，而
    同時觸犯五次幫助詐欺取財罪名，為想像競合犯，應依刑法
    第五十五條之規定，從一重處斷。又被告係基於幫助之犯意
    而為非屬詐欺取財犯行之構成要件行為，為幫助犯，應依刑
    法第三十條第二項之規定，按正犯之刑減輕之。又本件詐騙
    集團成員除與被告電話聯繫約見外，另有人出面向被告收取
    存摺，足認有多人分工參與，共同施用詐術，該等詐騙集團
    成員應屬詐欺罪之共同正犯。台灣板橋地方法院檢察署九十
    八年度偵字第二七二七號移送併辦部分，與本案經起訴部分
    為同一事實；台灣板橋地方法院檢察署九十八年度偵字第二
    一九九號移送併辦部分，雖未據起訴，然與經起訴並論罪科
    刑部分有想像競合之裁判上一罪關係，本院自應併予審酌，
    附此敘明。爰審酌被告為本案犯行之動機、目的、對交易安
    全、社會互信所生危害、對被害人造成之損失，兼衡其並無
    前科之素行，於本院審理中自知事證明確而坦承犯行，並對
    被害人戊○○、丙○○、乙○○、甲○○賠償全部損失而達
    成和解、並取得庚○○之原諒，犯後態度良好等一切情狀，
    量處如主文所示之刑，並依刑法第四十一條第一項前段之規
    定，諭知易科罰金之折算標準，以資懲儆。又被告前未曾受
    有期徒刑以上刑之宣告，或因年輕識淺，一時失慮，致罹刑
    典，經此刑之宣告後，應知警惕而無再犯之虞，本院因認暫
    不執行其刑為當，併予宣告緩刑三年，以啟自新，並觀後效
    。
據上論斷，依刑事訴訟法第273條之1第1項、第299條第1項前段
，刑法第339 條第1 項、第30條第1 項、第2 項、第55條、第41
條第1 項前段、第74條第1 項第1 款，刑法施行法第1 條之1第1
項、第2 項前段，判決如主文。
本案經檢察官陳姿雯到庭執行職務。
中    華    民    國    98    年    4     月    17    日
                  刑事第二庭  法  官   王偉光
上正本證明與原本無異。
如不服本判決，應於送達後十日內敘明上訴理由，向本院提出上
訴狀，上訴於本院第二審合議庭 (應附繕本) 。其未敘述上訴理
由者，應於上訴期間屆滿後二十日內向本院補提理由書「切勿逕
送上級法院」。
                              書記官   陳宥伶
中    華    民    國    98    年    4     月    17    日
附錄論罪科刑法條
中華民國刑法第三百三十九條
意圖為自己或第三人不法之所有，以詐術使人將本人或第三人之
物交付者，處五年以下有期徒刑、拘役或科或併科一千元以下罰
金。
以前項方法得財產上不法之利益或使第三人得之者，亦同。
前二項之未遂犯罰之。


司法院資訊處製作；財團法人民間司法改革基金會備份。
